臺灣新北地方法院刑事判決　　　　　 110年度審易字第1555號
公　訴　人　臺灣新北地方檢察署檢察官
被　　　告　劉慶州


　　　　　　蘇煒家


上列被告等因竊盜案件，經檢察官提起公訴（110年度偵字第385
55號），被告於本院準備程序中就被訴事實為有罪之陳述，經告
知簡式審判程序之旨，並聽取當事人之意見後，經本院裁定行簡
式審判程序，判決如下：
    主  文                              
壬○○犯如附表主文欄所示之罪，各處如附表主文欄所示之刑及
沒收。應執行拘役捌拾日，如易科罰金，以新臺幣壹仟元折算壹
日。
癸○○犯如附表主文欄所示之罪，各處如附表主文欄所示之刑及
沒收。應執行拘役捌拾日，如易科罰金，以新臺幣壹仟元折算壹
日。
    事  實                                    
一、壬○○、癸○○意圖為自己不法所有，共同基於竊盜之犯意
    聯絡，分別為下列犯行：
(一)於109年7月12日4時44分許，壬○○駕駛車牌號碼000-0000
    號自用小客車搭載癸○○，至新北市○○區○○路00號之「
    泰好夾」娃娃機店，由壬○○在店外把風，癸○○進入店內
    徒手竊取丁○○所有置放在娃娃機機臺上之藍芽喇叭2台、
    無線充電臺1台、米奇抱枕1顆及有線喇叭1台（共計價值新
    臺幣【下同】5,000元，均經警查獲發還），得手後由壬○○駕駛上開車輛搭載癸○○離去。
(二)於109年7月12日5時9分許，壬○○駕駛上開車輛搭載癸○○
    ，至新北市○○區○○路00號之「豪夾」選物販賣機店，由
    壬○○在店外把風、癸○○進入店內徒手竊取甲○○所有置
    放在娃娃機機臺上之「小蠻腰藍芽喇叭」1台（價值700元，
    業經警查獲發還）、「誘惑者無線藍芽喇叭」2台（價值共
    1,500元，其中1台業經警查獲發還）、側背包1個（價值600
    元，業經警查獲發還）、小垃圾桶1個（價值590元），及丙○○所有置放在娃娃機機臺上之雙肩後背包1個（價值250元
    ，業經警查獲發還），得手後由壬○○駕駛上開車輛搭載癸○○離去。
(三)於109年7月12日5時30分許，壬○○駕駛上開車輛搭載癸○○，至新北市○○區○○路0段000號之「熊好夾」娃娃機店
    ，其2人一同進入店內後，由壬○○把風、癸○○徒手竊取
    乙○○所有置放在娃娃機機臺上之芳香噴霧機1台（價值500
    元）、戊○○所有置放在娃娃機機臺上之運動水壺1個（價
    值400元，業經警查獲發還）及庚○○所有置放在娃娃機機
    臺上之SUPERME包包1個（價值450元，業經警查獲發還），
    得手後由壬○○駕駛上開車輛搭載癸○○離去。
(四)於109年7月12日5時50分許，壬○○駕駛上開車輛搭載癸○○，至新北市○○區○○路000號之娃娃機店，其2人一同進
    入店內後，由壬○○把風、癸○○徒手竊取己○○所有置放
    在娃娃機機臺上之四軸空拍機1台（價值880元）、辛○○所
    有置放在娃娃機機臺上之「布魯斯3C藍芽喇叭」1台（價值
    400元，業經警查獲發還），得手後由壬○○駕駛上開車輛
    搭載癸○○離去。
二、案經丁○○、甲○○、丙○○、乙○○、戊○○及庚○○訴
    由新北市政府警察局土城分局報告臺灣新北地方檢察署檢察
    官偵查起訴。
    理  由
一、查本案被告壬○○、癸○○所犯均係死刑、無期徒刑、最輕
    本刑為3 年以上有期徒刑以外之罪，且均非高等法院管轄第
    一審案件，其於準備程序中就前揭被訴事實為有罪之陳述，
    經本院告知簡式審判程序之旨，並聽取公訴人、被告2 人之
    意見後，經裁定進行簡式審判程序審理，則本案證據之調查
    ，依刑事訴訟法第273條之2規定，自不受同法第159條第1項
    、第161條之2、第161條之3、第163條之1及第164條至第170
    條規定之限制，合先敘明。
二、上開犯罪事實，業據被告2人於本院準備程序及審理時均坦
    承不諱，核與證人即告訴人乙○○、丁○○、甲○○、丙○○、戊○○、庚○○及證人即被害人己○○、辛○○於警詢
    中證述之情節相符（見偵字卷第18頁至19頁、第20至21頁、
    第26至27頁、第28至29頁、第30頁正背面、第31頁正背面、
    第22頁至23頁面、第24頁至25頁背面），並有新北市政府警
    察局土城分局搜索扣押筆錄、扣押物品目錄表各6份，贓物
    認領保管單6份、現場監視器錄影畫面翻拍照片共29張、監
    視器影像光碟1只及臺灣新北地方檢察署檢察事務官勘驗筆
    錄3份等附卷可稽（見偵字卷第32至50頁、第52至57頁、第
    58至72頁、第105至108頁），足認被告2人前揭任意性自白
    與事實相符，堪以採信。本案事證明確，被告2人犯行洵堪
    認定，應依法論科。
三、論罪科刑：
(一)罪名：
    核被告壬○○、癸○○就事實欄一(一)至(四)所為，均係犯
    刑法第320條第1項之竊盜罪。
(二)共同正犯：
    按以自己共同犯罪之意思，參與實施犯罪構成要件以外之行
    為（例如把風行為），亦屬共同正犯（司法院大法官會議釋
    字第109號解釋參照。查被告2人係以由被告癸○○下手行竊
    ，另由被告壬○○把風之方式為本件竊盜犯行，則在行竊地
    點外負責接應把風、或在行竊地點內把風之被告壬○○，既
    以共同犯罪之意思在場接應、把風，應屬共同正犯。是被告
    2人上開就事實欄一(一)至(四)犯行，有犯意聯絡及行為分
    擔，均應論以共同正犯。
(三)罪數：
 1、按行為人之各行為間，若具有完全或局部之同一性，或其行
    為著手實行階段可認為同一者，即得認與一行為觸犯數罪名
    之要件相侔，而依想像競合犯論擬。查，被告2人就事實欄
    一(二)至(四)所示3次竊盜犯行部分，雖分別竊取告訴人甲○○、丙○○（事實一(二)部分）、告訴人乙○○、戊○○
    及庚○○（事實一(三)部分）、被害人己○○、辛○○（事
    實一(四)部分）所有之物，各次均侵害數被害人之財產法益
    ，然其等係分別出於同一竊盜犯意，進入各該夾娃娃機店內
    ，各於同一地點、密切接近之時間陸續竊取同一店內之不同
    告訴人或被害人之物品，其於同一地點內之陸續竊取行為，
    可認為有局部同一性，故均係以一行為同時觸犯數竊盜罪名
    ，為同種想像競合犯，各應依刑法第55條規定從一重處斷。
 2、被告2人所犯上開4次竊盜犯行，犯意各別，行為互殊，應予
    分論併罰。
(四)刑之加重：
 1、被告壬○○部分：
    查被告壬○○①前因施用毒品案件，經臺灣臺北地方法院以
    106年度簡字第487號判決判處有期徒刑6月，上訴後，經同
    法院以106年度簡上字第98號判決駁回上訴確定。②復因詐
    欺案件，經本院以106年度簡字第4646號判決判處有期徒刑3
    月確定。③又因施用毒品案件，經本院以106年度簡字第506
    3號判決判處有期徒刑5月確定。上開①至③案件之罪刑，嗣
    經本院以106年聲字第5131號裁定應執行有期徒刑1年確定（
    下稱甲應執行刑）。④另因施用毒品案件，經本院以107年
    度簡字第2313號判決判處有期徒刑4月確定。⑤復因施用毒
    品案件，經臺灣士林地法院以107年度審易字第739號判決判
    處有期徒刑7月，上訴後，經臺灣高等法院以107年度上易字
    第1461號判決駁回上訴確定。上開④至⑤案件之罪刑，嗣經
    本院以107年度聲字第3826號裁定應執行有期徒刑10月確定
    （下稱乙應執行刑）。甲、乙應執行刑1年、10月經接續執
    行，於108年5月7日縮短刑期假釋出監併付保護管束，迄於
    108年9月18日保護管束期滿，假釋未經撤銷，其未執行之刑
    以執行完畢論，有臺灣高等法院被告前案紀錄表在卷可稽。
    被告壬○○於前案有期徒刑執行完畢後5年內，故意再犯本
    案有期徒刑以上之4罪，均符合刑法第47條第1項之累犯要件
    。又審酌被告壬○○前案業經入監服刑方式執行完畢後，未
    滿1年即再犯本案數次犯行，足認其對刑罰反應力薄弱，如
    加重其法定最低度刑，尚不至於使「行為人所受的刑罰」超
    過「其所應負擔罪責」，依司法院大法官會議釋字第775號
    解釋意旨及刑法第47條第1項，均加重其法定最低本刑。
 2、被告癸○○部分：
    查被告癸○○前因強盜案件，經臺灣高等法院以106年度上
    訴字第1517號判決判處有期徒刑2年6月，上訴後，經最高法
    院以106年度台上字第3849號判決駁回上訴確，於108年8月
    23日縮短刑期假釋出監併付保護管束，迄於109年5月28日保
    護管束期滿，假釋未經撤銷，其未執行之刑以執行完畢論，
    此有臺灣高等法院被告前案紀錄表1份在卷可稽，其於前案
    有期徒刑執行完畢後5年內，故意再犯本案有期徒刑以上之4
    罪，均符刑法第47條第1項之累犯要件。又經審酌前案與本
    案均屬侵害財產法益之犯罪，罪質相同，並以入監服刑方式
    執行完畢後，未滿2月即犯本案等一切情狀後，認被告對刑
    罰反應力薄弱，如加重其法定最低度刑，尚不至於使「行為
    人所受的刑罰」超過「其所應負擔罪責」，依司法院大法官
    會議釋字第775號解釋意旨及刑法第47條第1項，均加重其法
    定最低本刑。
(五)量刑：
    爰審酌被告2人不思以正途獲取所需，恣意竊取他人財物，
    顯無尊重他人財產權之觀念，所為應予非難；兼衡被告2人
    於本院審理時自陳之家庭生活與經濟狀況（詳見本院簡式審
    判筆錄第6至7頁），並參被告2人犯罪之目的、手段、情節
    、智識程度（見被告2人之個人戶籍資料查詢結果）、各次
    參與犯罪之程度、所竊取之財物價值、告訴人或被害人所受
    損失之程度，及犯後均坦承犯行，並於本院審理時與告訴人
    甲○○、被害人辛○○達成調解之犯後態度等一切情狀，分
    別量處如附表主文欄所示之刑，並均諭知易科罰金之折算標
    準及定其應執行之刑，併諭知易科罰金折算標準。
四、沒收部分：
    犯罪所得，屬於犯罪行為人者，沒收之。但有特別規定者，
    依其規定。前二項之沒收，於全部或一部不能沒收或不宜執
    行沒收時，追徵其價額。犯罪所得已實際合法發還被害人者
    ，不予宣告沒收或追徵。刑法第38條之1第1項、第3項、第5
    項分別定有明文。又宣告前二條之沒收或追徵，有過苛之虞
    、欠缺刑法上之重要性、犯罪所得價值低微，或為維持受宣
    告人生活條件之必要者，得不宣告或酌減之。刑法第38條之
    2第2項亦有明文規定。查：
(一)犯罪事實一(一)部分，被告2人竊得之藍芽喇叭2台、無線充
    電臺1台、米奇抱枕1顆及有線喇叭1台，業經員警尋獲扣案
    後，實際合法發還告訴人丁○○，有上開贓物認領保管單1
    份在卷可參，爰依刑法第38條之1第5項規定均不予宣告沒收
    。
(二)犯罪事實一(二)部分：
 1、被告2人竊得之告訴人甲○○所有之「小蠻腰藍芽喇叭」1台
    、「誘惑者無線藍芽喇叭」1台、側背包1個及告訴人丙○○
    所有之雙肩後背包1個，業經員警尋獲扣案後，實際合法發
    還上開告訴人等，有上開贓物認領保管單2份在卷可參，爰
    依刑法第38條之1第5項規定均不予宣告沒收。
 2、又被告2人另竊得告訴人甲○○所有之「誘惑者無線藍芽喇
    叭」1台及小垃圾桶1個，未據扣案，此部分固亦為其等之犯
    罪所得，且未實際合法發還告訴人甲○○，惟被告2人已與
    告訴人甲○○達成調解成立，約定連帶賠償告訴人甲○○
    3,000元，有本院調解筆錄影本1份在卷可憑，如被告2人確
    實依調解條件履行，已足剝奪其等此部分犯罪利得，倘被告
    未能切實履行，告訴人亦可依法以本院調解筆錄為民事強制
    執行名義，對被告2人之財產強制執行，是本院認被告2人與
    告訴人甲○○就本案所成立之調解條件，已達到沒收制度剝
    奪被告2人犯罪所得之立法目的，如在本案仍諭知沒收被告2
    人此部分犯罪所得，將使被告2人承受過度之不利益，顯屬
    過苛，爰依刑法第38條之2第2項之規定，亦不另諭知沒收被
    告2人此部分犯罪所得。
(三)犯罪事實一(三)部分：
 1、被告2人竊得之告訴人乙○○所有之芳香噴霧機1台，為被告
    2人之犯罪所得，此部分未據扣案，亦未實際合法發還告訴
    人乙○○，且無刑法第38條之2第2項所定過苛之虞、欠缺刑
    法上之重要性、犯罪所得價值低微或為維持受宣告人生活條
    件之必要等情形，爰依刑法第38條之1第1項前段及第3項之
    規定，宣告沒收，並於全部或一部不能沒收或不宜執行沒收
    時，追徵其價額。
 2、至被告2人另竊得之告訴人戊○○所有之運動水壺1個、告訴
    人庚○○所有之SUPERME包包1個，業經員警尋獲扣案後，實
    際合法發還上開告訴人等，有上開贓物認領保管單2份在卷
    可參，爰依刑法第38條之1第5項規定均不予宣告沒收。
(四)犯罪事實一(四)部分：
 1、被告2人竊得之告訴人己○○所有之四軸空拍機1台，為被告
    2人之犯罪所得，此部分未據扣案，亦未實際合法發還告訴
    人己○○，且無刑法第38條之2第2項所定過苛之虞、欠缺刑
    法上之重要性、犯罪所得價值低微或為維持受宣告人生活條
    件之必要等情形，爰依刑法第38條之1第1項前段及第3項之
    規定，宣告沒收，並於全部或一部不能沒收或不宜執行沒收
    時，追徵其價額。
 2、至被告2人竊得之告訴人辛○○所有之「布魯斯3C藍芽喇叭
    」1台，業經員警尋獲扣案後，實際合法發還告訴人辛○○
    ，有上開贓物認領保管單1份在卷可參，爰依刑法第38條之1
    第5項規定均不予宣告沒收。
據上論斷，應依刑事訴訟法第273條之1第1項、第299條第1項前
段，刑法第320條第1項、第55條、第47條第1項、第41條第1項前
段、第51條第6款、第38條之1第1項前段、第3項，刑法施行法第
1條之1第1項，判決如主文。
本案經檢察官林珮菁提起公訴，檢察官高智美到庭執行職務。
中    華    民    國   110    年    12    月    1     日
                  刑事第二十五庭  法  官  白光華
上列正本證明與原本無異。
如不服本判決，應於判決送達後20日內敘明上訴理由，向本院提
出上訴狀 (應附繕本) ，上訴於臺灣高等法院。其未敘述上訴理
由者，應於上訴期間屆滿後20日內向本院補提理由書「切勿逕送
上級法院」。
                                  書記官  楊貽婷
中    華    民    國   110    年    12    月    1     日
附錄本案論罪科刑法條全文：
中華民國刑法第320條
意圖為自己或第三人不法之所有，而竊取他人之動產者，為竊盜
罪，處 5 年以下有期徒刑、拘役或 50 萬元以下罰金。
意圖為自己或第三人不法之利益，而竊佔他人之不動產者，依前
項之規定處斷。
前二項之未遂犯罰之。
 附表：
┌──┬────────┬────────────────────┐
│編號│  犯罪事實      │              主文欄                    │
├──┼────────┼────────────────────┤
│ 一 │如事實欄一（一）│壬○○共同犯竊盜罪，累犯，處拘役肆拾日，│
│    │所示之事實      │如易科罰金，以新臺幣壹仟元折算壹日。    │
│    │                ├────────────────────┤
│    │                │癸○○共同犯竊盜罪，累犯，處拘役肆拾日，│
│    │                │如易科罰金，以新臺幣壹仟元折算壹日。    │
├──┼────────┼────────────────────┤
│ 二 │如事實欄一（二）│壬○○共同犯竊盜罪，累犯，處拘役參拾日，│
│    │所示之事實      │如易科罰金，以新臺幣壹仟元折算壹日。    │
│    │                ├────────────────────┤
│    │                │癸○○共同犯竊盜罪，累犯，處拘役參拾日，│
│    │                │如易科罰金，以新臺幣壹仟元折算壹日。    │
├──┼────────┼────────────────────┤
│ 三 │如事實欄一（三）│壬○○共同犯竊盜罪，累犯，處拘役貳拾日，│
│    │所示之事實      │如易科罰金，以新臺幣壹仟元折算壹日。    │
│    │                ├────────────────────┤
│    │                │癸○○共同犯竊盜罪，累犯，處拘役貳拾日，│
│    │                │如易科罰金，以新臺幣壹仟元折算壹日。    │
│    │                ├────────────────────┤
│    │                │未扣案之犯罪所得芳香噴霧機壹台沒收，於全│
│    │                │部或一部不能沒收或不宜執行沒收時，追徵其│
│    │                │價額。                                  │
├──┼────────┼────────────────────┤
│ 四 │如事實欄一（四）│壬○○共同犯竊盜罪，累犯，處拘役貳拾日，│
│    │所示之事實      │如易科罰金，以新臺幣壹仟元折算壹日。    │
│    │                ├────────────────────┤
│    │                │癸○○共同犯竊盜罪，累犯，處拘役貳拾日，│
│    │                │如易科罰金，以新臺幣壹仟元折算壹日。    │
│    │                ├────────────────────┤
│    │                │未扣案之犯罪所得四軸空拍機壹台沒收，於全│
│    │                │部或一部不能沒收或不宜執行沒收時，追徵其│
│    │                │價額。                                  │
└──┴────────┴────────────────────┘